【裁判字號】    97,訴,3758
【裁判日期】    971022
【裁判案由】    毒品危害防制條例
【裁判全文】
臺灣臺中地方法院刑事判決              97年度訴字第3758號
公  訴  人  臺灣臺中地方法院檢察署檢察官
被      告  乙○○
上列被告因毒品危害防制條例案件，經檢察官提起公訴（97年度
毒偵字第3651號），被告就被訴事實為有罪之陳述，經本院合議
庭裁定由受命法官獨任進行簡式審判程序，並判決如下：
    主    文
乙○○施用第一級毒品，累犯，處有期徒刑壹年；扣案之第一級
毒品海洛因拾肆包（驗後合計淨重壹點肆壹公克，空包裝總重貳
點玖肆公克），均沒收銷燬之；扣案之注射針筒貳支、塑膠子
壹支，均沒收。
    犯罪事實
一、乙○○前於民國88年間因施用毒品案件，經臺灣高雄地方法
    院裁定送觀察、勒戒後，認有繼續施用毒品之傾向，經該院
    裁定令入戒治處所施以強制戒治期滿後，經臺灣高雄地方法
    院檢察署檢察官為不起訴處分確定。又於91年間因施用毒品
    案件，經依本院91年毒聲字第3075號裁定令入戒治處所施以
    強制戒治，於92年12月12日強制戒治執行完畢。其因施用毒
    品案件，經檢察官提起公訴，本院以90年度訴字第445 號判
    決判處有期徒刑10月確定；又因施用毒品案件，經本院91年
    度訴字第749 號判決判處有期徒刑10月、6 月，應執行有期
    徒刑1 年確定，復因詐欺案件經本院93年度訴字4551號判決
    判處有期徒刑5 月確定，並以本院94年度聲字第495 號裁定
    其應執行有期徒刑1 年3 月確定，且與上開有期徒刑接續執
    行，於94年5 月16日縮短刑期假釋出監，甫於94年9 月3 日
    保護管束期滿，未經撤銷假釋，而均視為執行完畢。詎其仍
    不知悔改，且於92年12月12日強制戒治執行完畢釋放後5 年
    內，猶不知戒絕毒癮，竟基於施用第一級毒品海洛因之犯意
    ，於97年7 月10日上午10時許，在其位於臺中縣大甲鎮○○
    路706 巷157 號之住處，以將第一級毒品海洛因置入針筒加
    水稀釋注射之方式，施用第一級毒品海洛因1 次。嗣於97年
    7 月10日晚上7 時許，為警持搜索票在其上址住處執行搜索
    查獲，並扣得第一級毒品海洛因14包（驗後淨重1.41公克，
    空包裝總重2.94公克）、注射針筒2 支、塑膠杓子1 支，始
    悉上情。
二、案經臺中縣警察局大甲分局報請臺灣臺中地方法院檢察署檢
    察官偵查起訴。
    理    由
一、本件被告乙○○所犯係死刑、無期徒刑、最輕本刑為3 年以
    上有期徒刑以外之罪，其於準備程序就被訴事實為有罪之陳
    述，經本院告知簡式審判程序之旨，並聽取其與檢察官之意
    見後，認無不得或不宜改依簡式審判程序進行之情事，依刑
    事訴訟法第273 條之1 第1 項規定，裁定進行簡式審判程序
    ，合先敘明。
二、上開犯罪事實，業據被告於本院準備程序、審理中坦承不諱
    （見本院卷第18、21頁），且被告於97年7 月10日晚間8 時
    35分許為員警所採集之尿液，經送檢驗之結果，確呈嗎啡陽
    性反應，有中山醫學大學附設醫院97年7 月24日編號000000
    0 號尿液檢驗報告、臺中縣警察局大甲分局偵查隊尿液代號
    與真實姓名對照表各1 份附卷可稽（見偵查卷第16頁、警卷
    第16頁）；又被告為警所查扣之白色粉末14包，經送檢驗結
    果，均含有第一級毒品海洛因成分（驗後合計淨重1.41公克
    ，空包裝總重2.94公克），此有卷附法務部調查局濫用藥物
    實驗室97年8 月12日調科壹字第09723032970 號鑑定書1 紙
    可憑（見偵查卷第17頁）；復依文獻記載，施用海洛因後24
    小時內經由尿液排出之量可達使用劑量之80% ，該種毒品於
    尿液中排出之最長時限，受施用劑量、施用方式、個人體質
    及代謝情況等因素影響，因個案而異，一般可檢出之最長時
    間為海洛因服用後2 至4 天等情，業經行政院衛生署管制藥
    品管理局90年5 月4 日管檢字第93902 號函釋明確；此外，
    並有注射針筒2 支、塑膠子1 支扣案可證。足見被告之自
    白核與事實相符，應堪採信。本案事證明確，被告施用第一
    級毒品海洛因1 次之犯行，洵堪認定。
三、按觀察、勒戒或強制戒治執行完畢釋放後，5 年內再犯毒品
    危害防制條例第10條施用毒品之罪者，應依法追訴，同條例
    第23條第2 項定有明文。本件被告前於91年間因施用毒品案
    件，經本院以91年度毒聲字第3075號裁定令入戒治處所施以
    強制戒治，於92年12月12日強制戒治執行完畢，有臺灣臺中
    地方法院檢察署刑案資料查註紀錄表、全國施用毒品案件紀
    錄表及臺灣高等法院被告前案紀錄表各1 份在卷可參。是被
    告於上開強制戒治執行完畢後，5 年內再犯本件施用毒品之
    罪，依前開法條之規定，應依法追訴，本院自得依法論罪科
    刑。
四、按海洛因係毒品危害防制條例第2 條第2 項第1 款所稱之第
    一級毒品，不得非法持有、施用。核被告所為，係犯毒品危
    害防制條例第10條第1 項之施用第一級毒品罪。又其持有第
    一級毒品後進而施用，其持有之低度行為，應為施用之高度
    行為所吸收，不另論罪。再被告於90年間因施用毒品案件，
    經本院以90年度訴字第445 號判決判處有期徒刑10月確定；
    又因施用毒品案件，經本院91年度訴字第749 號判決判處有
    期徒刑10月、6 月，應執行有期徒刑1 年確定，復因詐欺案
    件，經本院93年度訴字4551號判決判處有期徒刑5 月確定，
    並以本院94年度聲字第495 號裁定其應執行有期徒刑1 年3
    月確定，且與上開有期徒刑接續執行，於94年5 月16日縮短
    刑期假釋出監，甫於94年9 月3 日保護管束期滿，未經撤銷
    假釋，均視為執行完畢，有臺灣臺中地方法院檢察署刑案資
    料查註紀錄表、臺灣高等法院被告前案紀錄表各1 份在卷可
    憑，其於刑之執行完畢後5 年內故意再犯本件有期徒刑以上
    之罪，為累犯，應依刑法第47條第1 項規定，加重其刑。爰
    審酌被告於經觀察、勒戒及強制戒治、徒刑執行後，仍未能
    戒絕其毒癮而再次施用毒品，足證前開保安處分措施及處刑
    均已難矯治其惡性，惟念其於犯罪後坦承犯行及所犯為自戕
    行為，暨考量其施用毒品之方式等一切情狀，量處如主文所
    示之刑，以示懲儆。扣案含有第一級毒品海洛因成分之白粉
    14包（驗後合計淨重1.41公克，空包裝總重2.94公克），係
    查獲之毒品，依毒品危害防制條例第18條第1 項前段之規定
    ，沒收銷燬之。另扣案之注射針筒2 支、塑膠杓子1 支，均
    係被告所有，供犯施用第一及毒品海洛因所用之物，業經被
    告供承在卷（見本院卷第22頁），均應依刑法第38條第1 項
    第2 款，宣告沒收，附此敘明。
據上論斷，應依刑事訴訟法第273 條之1 第1 項、第299 條第1
項前段，毒品危害防制條例第10條第1 項、18條第1 項前段，刑
法第11條、第47條1 項、第38條第1 項第2 款、第51條第5 款，
判決如主文。
本案經檢察官甲○○到庭執行職務。
中    華    民    國    97    年    10    月    22    日
                  刑事第十七庭  法  官  廖純卿
上正本證明與原本無異。
如不服本判決，應於收受送達後10日內向本院提出上訴書狀（應
敘述具體理由並附繕本）。
上訴書狀如未敘述理由，應於上訴期間屆滿後20日內補提理由書
於本院。
                                書記官  童秉三
中    華    民    國    97    年    10    月    22    日
附錄論罪科刑法條
毒品危害防制條例第10條
施用第一級毒品者，處 6 月以上 5 年以下有期徒刑。
施用第二級毒品者，處 3 年以下有期徒刑。


司法院資訊處製作；財團法人民間司法改革基金會備份。
